【裁判字號】    97,家抗,20
【裁判日期】    970908
【裁判案由】    拋棄繼承
【裁判全文】
臺灣屏東地方法院民事裁定              97年度家抗字第20號
再抗告人  甲○○
上列再抗告人聲明拋棄繼承事件，對於民國97年8 月19日本院97
年度家抗字第20號第二審裁定，提起再抗告，本院裁定如下：
    主  文
再抗告駁回。
再抗告程序費用新臺幣壹仟元由再抗告人負擔。
    理  由
一、再抗告意旨略以：再抗告人與被繼承人之子女感情不佳，且
    互無往來，如何得知再抗告人於外地工作？且若被繼承人之
    女乙○○聲明拋棄繼承時曾以電話通知再抗告人，既得知再
    抗告人於外地工作，為何亦未將該事由告知再抗告人之配偶
    ？被繼承人之女乙○○僅泛稱曾電話通知再抗告人，然無法
    提出存證信函或通聯紀錄，證明已確實通知再抗告人，原裁
    定之內容顯有錯誤，求予廢棄原裁定等語。
二、按對於抗告法院以抗告無理由而駁回其抗告之裁定再為抗告
    ，僅得以其適用法規顯有錯誤為理由，並經原法院之許可者
    為限。且原法院之許可，以原裁定所涉及之法律見解具有原
    則上之重要性者為限。又原法院認為不應許可者，應以裁定
    駁回其抗告，非訟事件法第45條第3 、4 、5 項、民事訴訟
    法第436 條之3 第3 項分別定有明文。而所謂原則上之重要
    性，係指該再抗告事件所涉及之法律問題意義重大而有加以
    闡釋之必要者而言（最高法院93年度台抗字第843 號裁定參
    照）。又所謂適用法規顯有錯誤，係指確定判決所適用之規
    定，顯然不合於法律規定，或與司法院現尚有效及大法官會
    議之解釋，或最高法院現尚有效之判例顯有違反，或消極不
    適用法規，顯然影響裁判者而言，並不包括判決理由矛盾、
    理由不備、取捨證據及認定事實錯誤之情形在內（最高法院
    92年度台上字第320 號判決意旨參照）。
三、本件再抗告意旨並無指摘原裁定適用法規有何錯誤，且所謂
    適用法規顯有錯誤，並不包括判決理由矛盾、理由不備、取
    捨證據及認定事實錯誤之情形，本件再抗告意旨，無非主張
    再抗告人所提出之相關事證未受本院詳細審酌等情，核均為
    本院事實認定、證據取捨問題，與適用法規顯有錯誤無涉，
    且又未見有何法律上之重要性，是其提起本件再抗告，不應
    許可。
四、據上論結，本件再抗告不予許可，依非訟事件法第45條、46
    條、民事訴訟法第495 之1 條、第449條，裁定如主文。
中    華    民    國    97    年    9     月    8     日
                        家事庭庭長法  官  廖文忠
                                  法  官  李芳南
                                  法  官  林美靜
以上正本係照原本作成。
如不服本裁定應於送達後10日內向本院提出抗告狀，並繳納抗告
費新臺幣1,000元。
中    華    民    國    97    年    9     月    10    日
                                  書記官  葉祝君


司法院資訊處製作；財團法人民間司法改革基金會備份。
